臺灣彰化地方法院刑事判決
109年度交訴字第62號
公  訴  人  臺灣彰化地方檢察署檢察官 
被      告  許麗珠



上列被告因公共危險等案件，經檢察官提起公訴（109年度偵字
第3821號），本院判決如下：
    主    文
許麗珠汽車駕駛人，無駕駛執照駕車，因過失傷害人，處有期徒
刑伍月，如易科罰金，以新臺幣壹仟元折算壹日。又駕駛動力交
通工具發生交通事故，致人傷害而逃逸，處有期徒刑壹拾月。
    犯罪事實
一、許麗珠所考領之普通小型車駕駛執照前於民國91年間遭註銷
    ，竟仍於民國109年2月28日上午8時許，無駕駛執照駕駛車
    牌號碼000-0000號自小貨車，沿彰化縣芬園鄉復興路由東往
    西方向行駛。於同日上午8時46分許，行經復興路與縣芬路
    之交岔路口，欲左轉至縣芬路之時，原應注意汽車行駛至交
    岔路口時，轉彎車應讓直行車先行，而依當時天候晴、日間
    自然光線、柏油路面乾燥無缺陷、無障礙物、視距良好，並
    無不能注意之情事，竟疏未注意及此，貿然左轉彎進入上開
    路口，適有周培鑫騎乘車牌號碼000-0000號重型機車沿復興
    路由西往東方向行駛，於進入上開路口前，因見許麗珠突然
    駕車左轉，為求閃避緊急煞車而失控滑倒，周培鑫當場摔落
    到地面，上揭機車則往前滑行而與許麗珠所駕車輛右側下半
    部發生碰撞，周培鑫因此受有左膝撕裂傷併皮膚缺損、右側
    遠端橈骨及舟狀骨骨折、身體擦挫傷等傷害。詎許麗珠已見
    到周培鑫因緊急煞車而人車倒地，極有可能因此受傷，且駕
    駛人駕駛動力交通工具肇事致人受傷，應即採取救護或其他
    必要措施，猶基於肇事逃逸之故意，於肇事後，未停留現場
    為必要之救護及報警處理，旋即駕車逃離現場。
二、案經周培鑫訴由彰化縣警察局彰化分局報告臺灣彰化地方檢
    察署檢察官偵查起訴。
    理    由
一、以下引用之供述證據及非供述證據，檢察官、被告許麗珠於
    本院審理時，均未爭執證據能力，且本院審酌各該證據均非
    屬違法取得之證據，復經本院於審判期日就該等證據進行調
    查、辯論，是以依法自均得做為證據使用。
二、得心證之理由：
　　訊據被告對於其所考領之駕駛執照前經註銷，以及告訴人周
    培鑫於上開時地因緊急煞車而失控人車倒地，告訴人所騎乘
    之機車往前滑行而與被告所駕駛上開自小貨車發生碰撞，其
    隨後駛離上開路口，又告訴人經診斷受有前揭傷害等事實，
    固均不爭執，惟矢口否認有何過失傷害、肇事逃逸犯行，辯
    稱：其行進的方向是綠燈，但告訴人行進的方向是紅燈，又
    其於車禍發生當下不知道告訴人的機車有撞到其自小貨車，
    且告訴人是自己摔車，故其對於車禍發生沒有過失云云。經
    查：
　㈠被告坦承：其有於109年2月28日上午8時許，駕駛上開自小貨
    車，沿復興路由東往西方向行駛，於同日上午8時46分許，
    在復興路與縣芬路之交岔路口左轉而準備進入縣芬路之時，
    告訴人因緊急煞車失控滑倒，上揭機車往前滑行而與其所駕
    駛之自小貨車右車身發生碰撞，隨後其駕車離開現場等語（
    見本院卷第273頁），並有下列證據可佐：
　⒈證人即告訴人證稱：我騎乘機車沿復興路由西往東方向行駛
    ，於進入上開路口前，因見被告突然駕車左轉，因而緊急煞
    車失控滑倒，我當場摔落到地面，機車則往前滑行而與被告
    車輛右側車身發生碰撞等語相符（見偵卷第27至30、91至92
    頁）。
　⒉本院當庭勘驗上開路口附近之監視錄影影像，就車禍發生前
    後經過略以：①架設在上開路口之縣芬路南側車道上之監視
    錄影影像顯示：被告駕駛自小貨車，沿著復興路東側往西之
    車道行駛，於錄影時間109年2月28日上午8時46分36秒許，
    準備左轉線芬路，並靠近線芬路上斑馬線，此時告訴人所騎
    乘之機車出現在復興路西側往東之車道，自摔後機車仍繼續
    往前滑行，繼之被告之小貨車與告訴人之機車互撞，又於同
    日上午8時46分38至41秒許，被告所駕駛自小貨車左轉線芬
    路，並沿著線芬路由北往南行駛，並於同日上午8時46分42
    至45秒許，右轉離開監視錄影畫面。②架設在上開路口之縣
    芬路南側右邊路口內之監視錄影影像顯示：於109年2月28日
    上午8時46分36至37秒許，告訴人機車出現在鏡頭左上角倒
    地滑行，與被告駕駛之小貨車發生撞擊，告訴人機車撞擊被
    告自小貨車右側下半部後，往後騰空回彈一小段距離後落地
    ；於同日上午8時46分42秒許，被告駕駛之小貨車左轉進入
    縣芬路後，沿線芬路由北往南方向行駛，隨即再右轉進入監
    視器鏡頭所在之巷口等情，有110年7月19日勘驗筆錄及附件
    可佐（見本院卷第269至270、283至284、289至290頁）。
　⒊道路交通事故現場圖、調查報告表㈠、㈡-1各1件，現場及車損
    照片共16張、監視錄影像翻拍照片6張在卷可稽（見偵卷第3
    1至57頁）。
　⒋被告前揭供述核與上開證據均相符，足見被告確實有於上開
    時地，駕駛上開自小貨車進入復興路與縣芬路之交岔路口，
    並於左轉準備進入縣芬路之時，因告訴人緊急煞車失控滑倒
    ，告訴人所騎乘之機車並往前滑行而與被告所駕駛之自小貨
    車右側下半部發生碰撞，隨後被告駕車離開現場等情無疑。
　㈡告訴人於上開車禍後送急診，經診斷受有左膝撕裂傷併皮膚
    缺損、右側遠端橈骨及舟狀骨骨折等傷害，有亞洲大學附屬
    醫院診斷證明書1件附卷可查（見偵卷第65頁）。又告訴人
    證稱：其右手骨折等，身體當時還有擦挫傷，但診斷證明書
    沒寫等語（見偵卷第92頁），本院並審酌告訴人於騎乘機車
    行進過程中因緊急煞車而摔落地面，則依當時情形，告訴人
    身體因此受有擦挫傷，應屬合理。況且，被告對於告訴人受
    有左膝撕裂傷併皮膚缺損、右側遠端橈骨、舟狀骨骨折、身
    體擦挫傷等傷害並不爭執（見本院卷第197頁），是上情可
    以認定。
　㈢被告辯稱車禍發生時，其行進方向之號誌為綠燈，告訴人行
    進方向則為紅燈，且與告訴人同向的車道上，有二台車已經
    停在路口云云。然查：
　⒈本案車禍發生之復興路監視錄影畫面，雖經本院於109年12月
    1日向警函調，但因時間經過已久，影像已遭覆蓋，故無車
    禍時之復興路監視錄影畫面等情，有彰化縣警察局彰化分局
    109年12月7日彰警分偵字第1090051892號函及所附職務報告
    附卷可稽（見本院卷第181至183頁）。
　⒉本院當庭勘驗上開監視錄影影像，就線芳路燈號變化及其他
    往來車輛情形略以：①架設在上開路口之縣芬路南側車道上
    之監視錄影影像顯示：於109年2月28日上午8時45分51秒許
    錄影一開始，線芬路口之燈號為綠燈；同日上午8時46分4秒
    許，線芬路口之燈號轉為黃燈；同日上午8時46分6秒許，線
    芬路口之燈號轉為紅燈；同日上午8時46分14秒起，復興路
    東西兩側車道開始有車輛通行；同日上午8時46分36秒許，
    被告之小貨車與告訴人之機車互撞，被告車後一部黑色轎車
    持續沿復興路東側往西方向行駛，另告訴人機車後方即復興
    路西側往東之車道上，有一部銀色自小客車繼續往東行駛；
    同日上午8時46分37秒許，復興路西側往東之車道上，銀色
    自小客車繼續往東行駛，後方尚有一部黑色轎車亦繼續往東
    前行，另與被告同向之復興路東側往西之車道上，有一部機
    車停止在復興路與線芬路口。②架設在上開路口之縣芬路南
    側右邊路口內之監視錄影影像顯示：於109年2月28日上午8
    時46分34秒許，被告駕駛之小貨車到復興路與縣芬路口，後
    方有一部黑色轎車亦沿著復興路由東往西行駛過該路口；同
    日上午8時46分36至37秒許，告訴人機車出現在鏡頭左上角
    倒地滑行，與被告駕駛之自小貨車發生撞擊，告訴人機車後
    方尚有一部銀色轎車沿著復興路由西往東方向行駛；同日上
    午8時46分42秒許，被告駕駛之小貨車左轉進入縣芬路後，
    沿線芬路由北往南方向行駛，隨即再右轉進入監視器鏡頭所
    在之巷口，鏡頭後方另有一部黑色轎車沿復興路由西往東經
    過（在上開銀色轎車後方）等情，有110年7月19日勘驗筆錄
    及附件可佐（見本院卷第269至270、282至285、288至290頁
    ）。
　⒊復興路與縣芬路交叉路口於109年2月28日上午8時30分起至9
    時整止之時相變化為第一時相（復興路雙向）：35秒(綠）
    、3(黃）、2(全紅）；第二時相（復興路往彰化市方向遲閉
    ）：40秒（綠）、3(黃）、2(全紅）；第三時相（復興路往
    縣芬路機車二段式左轉專用）：15秒（綠）、3(黃）、2(全
    紅）；第四時相（縣芬路）：40秒（綠）、3(黃）、2(全紅
    ），總週期合計150秒等情，有交通部公路總局第二區養護
    工程處南投工務段109年5月13日二工投段字第1090052774號
    函存卷可查（見本院卷第33頁）。
　⒋本案雖無被告及告訴人行進之復興路監視錄影畫面以直接得
    知車禍時復興路之燈號情形，但從上開復興路與縣芬路路口
    之時相變化亦可得知，在第四時相之縣芬路口全紅燈2秒後
    ，即會轉為第一時相之復興路雙向綠燈35秒。再從上開線芬
    路之監視錄影畫面可知，109年2月28日上午8時46分6秒許線
    芬路口之燈號轉為紅燈，加計線芬路燈號全紅燈之2秒後，
    可知從當日上午8時46分8秒至43秒，為復興路雙向綠燈。而
    本案車禍係發生於當日上午8時46分36秒許，且被告及告訴
    人分別行駛於復興路東側往西之車道、西側往東之車道，是
    可推知於車禍發生時，被告及告訴人行進方向之燈號均為綠
    燈。此從上述⒉所示監視錄影畫面顯示，於車禍發生時，被
    告車後之黑色轎車，告訴人車後之銀色自小客車、黑色轎車
    均持續往前行進等情，亦可佐證於車禍發生時，被告及告訴
    人行進方向之燈號確實均為綠燈，更無被告所辯解之有二台
    與告訴人同向之車輛暫停於路口之情形。則被告前揭所辯，
    顯與監視錄影畫面、上開路口之時相變化等客觀證據相違，
    洵無足踩。從而，於車禍發生時，被告及告訴人行進方向之
    燈號均為綠燈一節，可以認定。
　㈣被告又辯稱車禍當下不知道告訴人的機車有撞到其所駕駛之
    自小貨車云云。惟查：
　⒈本院當庭勘驗架設在上開路口之縣芬路南側右邊路口內之監
    視錄影影像，結果略以：錄影時間109年2月28日上午8時46
    分36至37秒許，告訴人機車出現在鏡頭左上角倒地滑行，與
    被告駕駛之自小貨車發生撞擊，告訴人機車撞擊被告自小貨
    車右側下半部後，往後騰空回彈一小段距離後落地；錄影時
    間109年2月28日上午8時46分42至44秒許，被告自小貨車駛
    入縣芬路路旁小路，可看見該自小貨車駕駛座及副駕駛座之
    車窗為全開之狀態等情，有110年7月19日勘驗筆錄及附件、
    109年11月30日勘驗筆錄可佐（見本院卷第270、289、174頁
    ）。
　⒉被告自承：我在轉彎時有看到告訴人機車緊急煞車倒地滑行
    ；我從復興路左轉縣芬路時，車窗本來就是放下的（見本院
    卷第269、274、278頁）。
　⒊綜合上情可知，被告從復興路左轉縣芬路時，已經看見告訴
    人所騎乘之機車因緊急煞車而倒地滑行，而被告在左轉縣芬
    路之過程中，車輛會經過告訴人所在之復興路西往東車道，
    是以被告應可預見告訴人機車倒地滑行時，極有可能往前滑
    行而碰撞到被告所駕駛之自小貨車。又實際上，告訴人機車
    確實往前滑行而碰撞到被告自小貨車，機車更因碰撞而往後
    騰空回彈一小段距離後落地，足見機車碰撞自小貨車之力道
    極巨大，被告於駕車過程中應可感受到自小貨車受撞擊之晃
    動感。況且，被告自小貨車之駕駛座及副駕駛座之車窗均有
    打開，則被告應會聽到機車碰撞自小貨車之撞擊聲，以及機
    車騰空落地後之聲響。從而，被告從自小貨車受撞擊之晃動
    感及聲響，顯然可認知告訴人機車已撞擊自小貨車，則被告
    前揭所辯不足採信。
　㈤被告又辯稱是告訴人自己摔車，故其對於車禍發生沒有過失
    云云。惟按汽車行駛至交叉路口，轉彎車應讓直行車先行，
    道路交通安全規則第102條第1項第7款定有明文。經查：
　⒈告訴人證稱其因見被告突然駕車左轉，故緊急煞車而倒地滑
    行等語，已如前述。況且，被告亦自承在轉彎時有看到告訴
    人機車緊急煞車倒地滑行等語。足見告訴人機車之所以倒地
    滑行，係因被告突然駕車左轉，告訴人為求閃避緊急煞車而
    失控滑倒，且被告主觀上亦可認知是因自己駕車左轉，才導
    致告訴人緊急煞車而倒地滑行。而被告既為轉彎車，即應禮
    讓直行之告訴人先行，但被告卻貿然左轉，導致告訴人因緊
    急煞車而倒地滑行，是被告顯然違反前揭注意義務甚明。
　⒉又本案車禍肇事原因，經送請交通部公路總局臺中區監理所
    彰化縣區車輛行車事故鑑定委員會鑑定結果認為：被告駕駛
    自用小貨車，行至設有行車管制號誌交岔路口，左轉彎未讓
    對向直行機車先行，為肇事主因。告訴人駕駛普通重型機車
    ，行經設有行車管制號誌交岔路口，疏未注意車前狀況，適
    採安全措施，為肇事次因等情，有交通部公路總局臺中區監
    理所109年7月8日彰鑑字第1090145362號函所附交通部公路
    總局臺中區監理所彰化縣區車輛行車事故鑑定會鑑定意見書
    1份附卷可憑（見本院卷第45至51頁），亦同此認定。至於
    告訴人未注意車前狀況，固有違反注意義務，但仍不能解免
    被告之過失責任，併此敘明。
　⒊從而，被告為轉彎車，卻未禮讓直行之告訴人先行，違反前
    揭注意義務，其有過失甚明，被告此部分辯解洵無足採。且
    被告貿然左轉因此導致告訴人倒地受傷，則被告之過失與告
    訴人受傷間有因果關係。
　㈥又按汽車駕駛人駕駛執照業經吊銷、註銷仍駕駛小型車或機
    車，除處罰鍰外並當場禁止其駕駛，道路交通管理處罰條例
    第21條第1項第4款定有明文；且汽機車駕駛執照為駕駛汽機
    車之許可憑證，駕駛執照經吊扣、吊銷或註銷，其處分期間
    即無許可駕駛汽、機車之憑證，自不得駕駛汽、機車，故於
    駕照吊扣、吊銷或註銷期間駕車，無駕駛許可憑證，自應認
    係無照駕駛（最高法院91年度台上字第5274號判決意旨參照
    ）。查被告之汽車駕駛執照前於91年經註銷，此有證號查詢
    汽車駕駛人結果列印畫面在卷可憑（見偵卷第69頁），核與
    被告供述相符（見本院卷第269、278頁），被告屬無照駕駛
    甚明。
　㈦衡諸常情，機車騎士於行進中因緊急煞車而人車倒地，騎士
    極有可能會因此受傷。而被告正值壯年，自述學歷為國小畢
    業，目前受僱賣菜、已婚、須扶養小孩，最小的孩子已經28
    歲（見本院卷第280頁），是被告有相當之智識及生活經驗
    ，在本案車禍發生後，對於告訴人於騎乘機車行進間因緊急
    煞車而人車倒地，極有可以會因此受傷一事，應有認識（實
    際上，告訴人因此受有前揭傷害），被告卻仍置之不理，逕
    自逃離現場，是被告主觀上有肇事逃逸之故意甚明。
  ㈧綜上所述，被告所辯均無足採。本案事證明確，被告犯行可
    以認定，應予論罪科刑。
三、論罪科刑：
　㈠按行為後法律有變更者，適用行為時之法律。但行為後之法
    律有利於行為人者，適用最有利於行為人之法律，刑法第2
    條第1項定有明文。查被告行為後，刑法第185條之4業於110
    年5月28日修正公布施行，並自同年5月30日生效，修正前刑
    法第185條之4規定：「駕駛動力交通工具肇事，致人死傷而
    逃逸者，處1年以上7年以下有期徒刑。」修正後則規定：「
    駕駛動力交通工具發生交通事故，致人傷害而逃逸者，處6
    月以上5年以下有期徒刑；致人於死或重傷而逃逸者，處1年
    以上7年以下有期徒刑。犯前項之罪，駕駛人於發生交通事
    故致人死傷係無過失者，減輕或免除其刑。」可知新法將原
    條文之「肇事」規定修正為「發生交通事故」。另依修正前
    規定，不分行為人（駕駛人）之犯罪情節輕重，其法定刑一
    律為「1年以上7年以下有期徒刑」；修正後則按犯罪情節輕
    重，如行為人致人受普通傷害而逃逸者「處6月以上5年以下
    有期徒刑」，若致人於死或重傷而逃逸者「處1年以上7年以
    下有期徒刑」；且行為人於發生交通事故致人死傷係無過失
    者，則可減輕或免除其刑。經比較後，以修正後之規定較有
    利於被告，依刑法第2條第1項但書規定，應適用修正後之刑
    法第185條之4規定論處。
　㈡次按汽車駕駛人，無駕駛執照駕車、酒醉駕車、吸食毒品或
    迷幻藥駕車、行駛人行道或行經行人穿越道不依規定讓行人
    優先通行，因而致人受傷或死亡，依法應負刑事責任者，加
    重其刑至2分之1，道路交通管理處罰條例第86條第1項定有
    明文。又按刑法總則之加重，係概括性之規定，所有罪名均
    一體適用；刑法分則之加重，係就犯罪類型變更之個別犯罪
    行為予以加重，成為另一獨立之罪名。道路交通管理處罰條
    例第86條第1項關於汽車駕駛人，行經行人穿越道不依規定
    讓行人優先通行，因而致人受傷或死亡，依法應負刑事責任
    者，加重其刑至2分之1之規定，係就刑法第276條之過失致
    人於死罪，同法第284條之過失傷害（及致重傷）罪之基本
    犯罪類型，對於加害人為汽車駕駛人，於從事駕駛汽車之特
    定行為時，於行經行人穿越道之特定地點，不依規定讓行人
    優先通行，因而致人受傷或死亡之特殊行為要件予以加重處
    罰，已就上述刑法第276條、第284條各罪犯罪類型變更之個
    別犯罪行為予以加重，而成另一獨立之罪名，自屬刑法分則
    加重之性質（最高法院92年度第一次刑事庭會議決議、99年
    度台非字第198號判決參照）。則道路交通管理處罰條例第8
    6條第1項中「無駕駛執照駕車」、「酒醉駕車」、「吸食毒
    品或迷幻藥駕車」、「行駛人行道」既與「行經行人穿越道
    不依規定讓行人優先通行」均屬就刑法第276條、第284條各
    罪犯罪具特殊要件時予以加重處罰之規定，乃就犯罪類型變
    更之個別犯罪行為予以加重，自屬刑法分則加重之性質而成
    為另一獨立之罪名。
　㈢核被告所為，係犯道路交通管理處罰條例第86條第1項、刑法
    第284條前段之無駕駛執照駕車過失傷害罪、刑法第185條之
    4第1項前段之駕駛動力交通工具發生交通事故，致人傷害而
    逃逸罪。又公訴人就被告過失傷害人部分，認被告僅係犯刑
    法第284條前段之過失傷害罪，起訴法條容有未洽，惟因社
    會基本事實同一，且已經本院於審理時告知新罪名，使被告
    及公訴人為攻擊、防禦（見本院卷第278頁），爰依法變更
    起訴法條。
　㈣被告所犯上開2罪間，犯意各別，行為互殊，應予分論併罰。
  ㈤被告之駕駛執照業經註銷，屬無駕駛執照駕車，因過失致告
    訴人受傷，依法應負過失傷害之刑事責任，就此部分應依道
    路交通管理處罰條例第86條第1項規定，加重其刑。
　㈥爰以行為人之責任為基礎，審酌被告為轉彎車，卻未禮讓直
    行之告訴人先行，其過失比例高於告訴人。並考量被告前於
    96年間因行經閃光黃燈路口，未減速慢行，亦未注意車前狀
    況，而犯業務過失致人於死案件，經臺灣南投地方法院以97
    年度交訴字第17號判決判處有期徒刑5月確定（於98年3月2
    日執行完畢）；又於106年間，因逆向行駛而犯過失傷害案
    件，經同法院以107年度交易字第56號判決判處拘役30日確
    定等情，有各該判決及臺灣高等法院被告前案紀錄表1份在
    卷可憑（見本院卷第292至298、259、261頁），則被告數次
    因交通事故而犯過失致人於死、過失傷害案件，並經法院判
    決，卻仍再犯本案，顯見被告未能悔改並記取教訓，更未能
    改善其駕駛習慣，再次因其危險之駕駛行為而導致其他用路
    人之生命、身體法益受危害，本案更實際造成告訴人受有如
    犯罪事實欄所示傷害，是被告所為實無足取。兼衡被告固得
    行使緘默權而無自證己罪之義務，惟其非唯否認本案犯行，
    更積極辯稱告訴人行進方向為紅燈之不實陳述，迄今亦未賠
    償告訴人，是被告犯後態度難謂良好（最高法院102年度台
    上字第67號判決意旨參照）。暨被告自述學歷為國小畢業之
    智識程度，目前受僱賣菜、已婚、須扶養小孩，最小的孩子
    已經28歲之生活狀況（見本院卷第280頁）等一切情狀，乃
    分別量處如主文所示之刑，並就過失傷害部分諭知易科罰金
    之折算標準，以示懲戒。
據上論斷，應依刑事訴訟法第299條第1項前段、第300條，道路
交通管理處罰條例第86條第1項，刑法第2條第1項但書、第11條
前段、第185條之4第1項前段、第284條前段、第41條第1項前段
，判決如主文。
本案經檢察官余建國提起公訴，檢察官劉欣雅到庭執行職務。
中　　華　　民　　國　　110 　年　　7 　　月　　29　　日
                  刑事第六庭    審判長法官  吳永梁
　　　　　　　　　
                                法      官  范馨元
　　　　　　　　　　　　　　　　
                                法      官  張琇涵
以上正本證明與原本無異。
如不服本判決應於收受判決後20日內向本院提出上訴書狀，並應
敘述具體理由。其未敘述上訴理由者，應於上訴期間屆滿後20日
內向本院補提理由書( 均須按他造當事人之人數附繕本) 「切勿
逕送上級法院」。
告訴人或被害人對於判決如有不服具備理由請求檢察官上訴者，
其上訴期間之計算係以檢察官收受判決正本之日期為準。
中　　華　　民　　國　　110 　年　　7 　　月　　29　　日
                                書  記  官  潘佳欣
附錄論罪科刑法條全文：
中華民國刑法第185條之4
駕駛動力交通工具發生交通事故，致人傷害而逃逸者，處6月以
上5年以下有期徒刑；致人於死或重傷而逃逸者，處1年以上7年
以下有期徒刑。
犯前項之罪，駕駛人於發生交通事故致人死傷係無過失者，減輕
或免除其刑。

中華民國刑法第284條
因過失傷害人者，處1年以下有期徒刑、拘役或10萬元以下罰金
；致重傷者，處3年以下有期徒刑、拘役或30萬元以下罰金。